【裁判字號】    98,上訴,4406
【裁判日期】    981116
【裁判案由】    毒品危害防制條例
【裁判全文】
臺灣高等法院刑事判決                98年度上訴字第4406號
上  訴  人
即  被  告  甲○○
                    （現在臺灣基隆監獄執行）
上列上訴人因違反毒品危害防制條例案件，不服臺灣桃園地方法
院98年度審訴字第2116號，中華民國98年9 月25日第一審判決（
起訴案號：臺灣桃園地方法院檢察署98年度毒偵字第2519號），
提起上訴，本院判決如下：
    主  文
上訴駁回。
    理  由
一、按不服地方法院之第一審判決而上訴者，應向管轄第二審之
    高等法院為之、上訴書狀應敘述具體理由，刑事訴訟法第36
    1 條第1 項、第2 項分別定有明文。又第二審法院認為上訴
    書狀未敘述理由，或上訴有第362 條前段之情形者，應以判
    決駁回之，同法第367 條前段亦有明文規定。所謂不服第一
    審判決之具體理由，必係依卷內既有訴訟資料或提出新事證
    ，指摘或表明第一審判決有何採證認事、用法或量刑等足以
    影響判決本旨之不當或違法，而構成應予撤銷之具體事由，
    始足當之；倘僅泛言原判決認定事實錯誤、違背法令、量刑
    失之過重或輕縱，而未依上揭意旨指出具體事由，或形式上
    雖已指出具體事由，然該事由縱使屬實，亦不足以認為原判
    決有何不當或違法者，皆難謂係具體事由，俾與第二審上訴
    制度在請求第二審法院撤銷、變更第一審不當或違法之判決
    ，以實現個案救濟及節制濫行上訴之立法目的相契合。是倘
    上訴人之上訴書狀雖敘述上訴理由，惟並未具體敘述第一審
    判決有何不當或違法情形，即與未敘述具體理由無異，所為
    上訴，即非適法。
二、本件上訴人即被告甲○○不服原判決，於民國98年10月14日
    提起第二審上訴，上訴理由：被告短時間多次施用毒品，有
    濫用毒品傾向，允宜行矯治而非以應報刑待之；且施用毒品
    屬自戕行為，被告犯後坦承犯行，態度良好，且僅施用一次
    ，原判決量處有期徒刑11月實屬過重等語。
三、查原判決認定被告甲○○前因施用毒品案件，經臺灣基隆地
    方法院裁定送觀察、勒戒後，認無繼續施用毒品之傾向，於
    87年8 月1 日執行完畢釋放出所，並經同院以87年度易字第
    396 號為免刑判決確定；復於釋放後5 年內之89年間，再因
    施用毒品案件，經同院以89年度毒聲字第1872號裁定送觀察
    、勒戒後，因認有繼續施用毒品之傾向，經同院以90年度毒
    聲字第1153號裁定令入戒治處所施以強制戒治，嗣經同院以
    90年度毒聲字第1700號裁定停止戒治，於91年1 月23日停止
    戒治處分出所，入監執行徒刑，於91年8 月6 日強制戒治期
    滿，未經撤銷，視為強制戒治執行完畢，該次施用毒品犯行
    ，並經同院以90年度訴字第459 號判決判處有期徒刑10月、
    7 月，應執行有期徒刑1 年3 月確定。另於94年間因施用毒
    品案件，經同院以94年度訴字第1110號判決判處有期徒刑1
    年確定；復於95年間因搶奪案件，經同院以95年度訴字第23
    7 號判決判處有期徒刑1 年8 月確定，前開2 罪經同院以95
    年度聲字第623 號裁定應執行有期徒刑2 年6 月確定，復經
    同院以96年度聲減字第622 號裁定毒品案件減刑為有期徒刑
    6 月，並與不得減刑之搶奪案件定應執行有期徒刑2 年確定
    ，於97年1 月16日縮刑期滿執行完畢。詎其猶不知悔改，復
    基於施用第一級毒品海洛因之犯意，於98年5 月25日下午5
    時許，在桃園縣蘆竹鄉○○路221 之1 號居所，以針筒注射
    方式施用第一級毒品海洛因1 次。嗣於同日晚間6 時30分許
    ，在上址為警查獲，並扣得海洛因1 包（驗餘毛重0.328 公
    克）及被告所有供本件施用第一級毒品所用之注射針筒1 支
    。並以上揭犯罪事實，業據被告甲○○於警詢、偵查及原法
    院審理時坦承不諱，而被告為警查獲所採集之尿液經送檢驗
    結果確呈鴉片類陽性反應，有桃園縣政府警察局蘆竹分局被
    採尿人尿液暨毒品真實姓名與編號對照表、臺灣檢驗科技股
    份有限公司濫用藥物檢驗報告各1 紙在卷可參，且被告為警
    查獲時扣得之白色粉末1 包（驗餘毛重0.328 公克），經送
    檢驗結果，確含有第一級毒品海洛因成分，有臺灣檢驗科技
    股份有限公司濫用藥物檢驗報告1 紙在卷可稽，足認被告之
    任意性自白與事實相符，犯行明確。並以被告所為係犯毒品
    危害防制條例第10條第1 項之施用第一級毒品罪。其施用前
    持有第一級毒品海洛因，應為施用毒品之高度行為所吸收，
    不另論罪。被告於有期徒刑執行完畢後，5 年內故意再犯本
    件最重本刑為有期徒刑以上之罪，為累犯，應依刑法第47條
    第1 項之規定加重其刑。並審酌被告施用毒品再犯率甚高，
    原實施觀察勒戒或強制戒治，已無法收其實效，於本件復另
    行施用第一級毒品，顯見其意志不堅，其施用毒品足以導致
    精神障礙、性格異常，甚至造成生命危險，戕害一己之身體
    健康，實不宜寬縱，惟念其犯後坦承犯行及態度良好等一切
    情狀，量處有期徒刑11月。扣案之第一級毒品海洛因1 包（
    驗餘毛重0.328 公克），應依毒品危害防制條例第18條第1
    項前段規定，宣告沒收銷燬；扣案注射針筒1 支為被告所有
    ，且為供其施用第一級毒品海洛因所用之物，依刑法第38條
    第1 項第2 款宣告沒收。
四、經核原判決已詳論認定被告犯罪之證據及理由，並已審酌關
    於刑法第57條科刑之一切情狀，在適法範圍內行使其量刑之
    裁量權，核無違法或不當之情形。被告上訴，以其僅施用毒
    品海洛因1 次，屬自戕行為，原審量刑過重云云，並未具體
    指摘原判決有何採證認事、用法或量刑失據等足以影響判決
    本旨之不當或違法，而構成應予撤銷之具體事由，其上訴顯
    不合法定程式，應予駁回，並不經言詞辯論為之。
五、據上論斷，應依刑事訴訟法第367條前段、第372條，判決如
    主文。
中    華    民    國    98    年    11    月    16    日
                  刑事第十庭審判長法  官  楊炳禎
                                  法  官  陳春秋
                                  法  官  黃斯偉
以上正本證明與原本無異。
如不服本判決，應於收受送達後10日內向本院提出上訴書狀，其
未敘述上訴之理由者並得於提起上訴後10日內向本院補提理由書
（均須按他造當事人之人數附繕本）「切勿逕送上級法院」。
                                  書記官  王宜玲
中    華    民    國    98    年    11    月    17    日


司法院資訊處製作；財團法人民間司法改革基金會備份。
